台灣苗栗地方法院刑事判決　　　　　　　　　　　　　九十一年度訴字第一號
　　公　訴　人　臺灣苗栗地方法院檢察署檢察官
　　被　　　告　辛○○
　　選任辯護人　羅秉成
　　　　　　　　魏順華　律師
右列被告因違反槍砲彈藥刀械管制條例案件，經檢察官提起公訴（九十一年度偵字第
四九號），本院判決如左：
    主  文
辛○○共同未經許可持有手槍，處有期徒刑伍年貳月，併科罰金新臺幣拾伍萬元，罰
金如易服勞役，以銀圓參佰元即新臺幣玖佰元折算壹日。可發射口徑九ｍｍ制式子彈
之制式手槍壹把沒收。
    事  實
一、緣辛○○、壬○○、甲○○三人曾於民國九十年八月二十三日一起賭博，而壬○○與甲○○（另經檢察官通緝中）因此有賭債糾葛，尚積欠甲○○新臺幣（以下
    同）二十五萬元；而辛○○前則因甲○○開設位於苗栗縣頭份鎮○○里○○路三
    五一號酒神酒店，曾貸予三十萬元。於九十年八月三十日下午，壬○○與友人卯
    ○○、癸○○等人前往該酒神酒店消費時，甲○○即於同日下午二時五十九分許
    ，電話連絡辛○○，告知壬○○在店裏「酒神廳」消費一情，辛○○為達討債目
    的，遂鳩集不詳姓名、年籍較年輕之成年男子四、五人，共同基於妨害人行動自
    由犯意之聯絡，為藉此恫嚇壬○○早日清償債務及喝令該酒店內之其他可能阻擾
    人員勿輕舉妄動，並基於犯意之聯絡，隨即共同未經許可，持有制式手槍一把、
    制式子彈不知幾枚及其他不知名之槍枝一、二支，一同於同日下午四時許，前往
    甲○○經營之前開酒神酒店，一行人直闖壬○○所在之該酒店「酒神廳」包廂，
    並推由其中一人持該把制式槍朝該包廂內對面牆壁射擊制式子彈一發，射出一個
    洞（毀損部分未據告訴）以資恫嚇壬○○，壬○○則因過於驚恐不慎倒地受有右
    肩、頸後部及腦後頭皮撕裂傷之傷害（傷害部分，業經壬○○於偵查中撤回告訴
    ），斯時，在該包廂內服務之人員子○○等人見狀，奪門而出，與其他女服務生
    逃進該酒店休息室躲藏，而在包廂外之男服務生庚○○、己○○則跑進該酒店辦
    公室觀察狀況；辛○○等一行人，之後復持上開手槍，脅迫壬○○、該酒店經理
    丙○○等人至酒店辦公室內蹲下，另由其中不知名之較年輕男子持槍喝令已在辦
    公室內之庚○○、己○○、另名員工綽號「小顏」者蹲下，以此脅迫方法，剝奪
    其等人之行動自由。嗣為湮滅證據，再命其手下進入「酒神廳」尋找彈殼、彈頭
    ，然僅將彈殼尋回。此時辛○○知已達恫嚇壬○○之效果，且如對之予以適當安
    撫，可將此事大事化小，小事化無，乃當場在壬○○同意下獨自帶其外出至溫醫
    院就醫，欲醫治其傷勢，然因該醫院醫師不在，遂開車送壬○○返家後即行離去
    。嗣經警據報後，於同日傍晚在該店「酒神廳」內牆壁起獲制式子彈彈頭一枚，
    始循線查獲上情。辛○○聞訊則離開苗栗，並換掉行動電話，改用叩機對外連絡
    ，迨於九十年十二月二十五日下午六時許，經警在桃園縣平鎮市○○街一○六號
    前，將其拘提到案。
二、案經苗栗縣警察局頭份分局報請臺灣苗栗地方法院檢察署檢察官偵查起訴。
    理  由
一、訊據被告辛○○固坦承於右揭案發時、地，在場出現，且帶受傷之壬○○外出就
    醫，惟矢口否認有何無故持有制式手槍、子彈及妨害自由等犯行，辯稱：當天伊
    前往該酒店找甲○○，商討債務問題，伊進入酒店，突然見到壬○○身上有血跡
    ，遂上前關切，他稱不要問那麼多，伊即好心帶他至溫醫院就醫，伊並不認識壬○○，伊有在該酒店包廂內親眼看到壬○○被數名不知名男子毆打，伊並未參與
    ，也不認識那些人，更未聽到槍聲，本案警員處理不公，對其刑求云云；選任辯
    護人為被告辯護稱：被告與壬○○無債務糾紛，無犯本案之動機；本案無人親見
    被告持槍射擊；警方在「酒神廳」內挖出之彈頭，是否確屬當天開槍射擊所遺留
    ，非無斟酌餘地；本案並無槍枝扣案，究係玩具槍、改造手槍或制式手槍，無從
    判斷，無法僅因挖到子彈而認該槍枝為制式手槍；本案或許有人持槍至酒店滋事
    ，惟與被告無關，並無證據證明被告與該批不名人士有何關係，而酒店為特種營
    業場所，平常即易招惹是非，本案不能完全排除不良份子砸店滋事之可能云云。
    惟查：
（一）被告曾辯稱其於九十年十二月二十六日於苗栗縣警察局頭份分局製作之第二次
      警訊筆錄，因遭警刑求，所言不實云云。依刑事訴訟法第一百五十六條第一項
      規定，被告之自白，須非出於強暴、脅迫或其他不正之方法，且與事實相符者
      ，始得作為證據，本院就被告此份警訊筆錄所言，是否屬實及是否遭刑求，本
      應先予調查，惟因檢察官起訴時，並未將此份警訊筆錄列為證據、公訴檢察官
      亦當庭表明不予援用，本院僅就檢察官提出之證據作調查，不將此份筆錄資為
      證據，因此，就被告是否遭刑求，將不在本案作調查（警員黃顯能是否涉犯刑
      求，已由辛○○訴由檢察官另案以九十一年度偵字第一九一六號偵查中），先
      予敘明。
（二）被告如何於前揭時、地，在被害人壬○○進入酒神酒店「酒神廳」消費後，與
      第二批約四、五名成年男子一同進入「酒神廳」包廂，之後聽見「碰」一聲，
      被害人倒地受傷等情，業據被害人迭次指訴：伊於九十年八月二十三日左右，
      曾與甲○○、辛○○等人一起打麻將、推筒子賭博，共輸八十萬元，給付現金
      三十五萬元，之後另簽發九十年十一月三十日到期支票，票面金額為二十五萬
      元作擔保，尚積欠二十五萬元，伊與甲○○有賭債糾葛，且因賭博之故，對辛○○有印象，能認出他，伊與友人於九十年八月三十日下午，進入酒店包廂內
      唱歌，忽然被告與一群姓名年籍不詳男子衝進包廂，隨即一聲「砰」，伊即倒
      地受傷，並未遭人毆打，知道進來的人有辛○○，但不能確定在包廂內開槍的
      是何人；伊當天至酒神酒店消費，有遇到甲○○，之後確實有幾人進入該廳，
      伊並不知，因伊背對著門口，進來的人沒有講話，進來的人當中有辛○○，伊
      未看清楚他手上有無槍，其他的都是成年人，之後辛○○將伊送醫，但伊只想
      擺脫他，因伊與甲○○、辛○○打臺灣麻將、後來推筒子，前後玩了四、五小
      時，而案發當天甲○○先進包廂一會兒，離開後，辛○○沒多久就進來，伊直
      覺聯想本案可能與賭債有關，當天有幾個人衝進廳裏，其中伊只認識辛○○，
      只與他可能有關聯，因伊與甲○○有賭債關係，孫某又與甲○○有關，因此案
      發時伊只想要擺脫孫某等語（參見偵查影卷五一至五四頁、五六至五九頁警訊
      筆錄、一七五至一七七、二０八至二一一頁偵訊筆錄；本院卷八六至八九、九
      一至九三、九六、九八頁調查筆錄），核與證人即案發當時在該包廂內服務之
      人員子○○於本院調查時結證稱：九十年八月三十日案發當時，壬○○到酒店
      消費，伊即在酒神廳包廂內服務，之後見到一群人進來，第一個人拿著類似手
      槍的東西，伊跑出去即聽到「碰」一聲等語（參見本院卷一一八、一二一、一
      二三頁調查筆錄）、證人乙○○於警訊時稱：壬○○是在包廂中之四位客人之
      一，因當時有人持槍衝進來，伊驚嚇馬上跑出包廂等語（參見偵卷九五頁警訊
筆錄）、證人丑○○證述：伊當時在「酒神廳」服務，有四位客人在唱歌、喝
      酒，約下午四時許，有人從包廂外持黑色手槍衝進來，伊立即從後門逃跑，跑
      到廚房後面的休息室（參見偵查卷一０九、一一０頁警訊筆錄）、證人丁○○
      於本院調查時結證稱：案發時，伊正要拿杯子進入「酒神廳」包廂，有人進去
      ，有人持槍，伊在門外有聽到「碰」一聲，很怕就跑到休息室，不敢出來，因
      那個人有拿一支東西，又聽到「轟」一聲，所以在警訊中才說有人拿黑色手槍
      ，警訊筆錄伊有看完才簽名，所言實在等語（參見本院卷一一四至一一六頁調
      查筆錄、偵查卷七二至七四）；及證人即該酒店男服務生庚○○結證：於九十
      年八月三十日伊在酒神店擔任少爺，當天下午三、四點，約有三個客人先進店
      裡最大的酒神廳消費，之後約半小時至一小時，有五、六人進店裏，全部直接
      進酒神廳，他們手上有無拿東西，伊未注意看，當時經理丙○○在櫃台，他們
      好像沒有跟經理說什麼，直接進廳裏，之後好像有槍聲，乒乒碰碰的，伊即跑
      進辦公室，因對方之後有人拿槍進辦公室指著伊及另一位綽號「小顏」的少爺
      ，在辦公室趴下，操國語口音，伊研判剛才在廳裏的聲音是槍聲，之後丙○○
      叫伊去酒神廳打掃，伊警訊筆錄內容所言，均係伊所述，壬○○當時有流血，
      持槍的人直接拉著壬○○進辦公室，進來後即叫伊等趴下，壬○○之後跟他們
      走了等語（參見本院卷一六五、一六六、一六八、一七０、一七一、一七二、
      一七四、一七六頁筆錄）、證人即另名服務生己○○證述：九十年八月三十日
      伊在酒神店擔任少爺，在包廂內發生槍擊事件，當天下午先有一批客人進包廂
      消費，之後見到第二批客人進來，直接走進包廂內，伊以為他們是要找第一批
      客人，他們進去沒多久，就有槍聲，伊當時在廁所門口，有聽到包廂內類似鞭
      炮聲「碰」一聲，包廂內的小姐都跑出來，伊亦跟著跑，只剩被打傷的那個人
      被押著；第二批進來的人有持槍押著伊，叫伊蹲下，其他人有無拿槍，伊不確
      定，但之後他們進來店裏時，有一個人揹著長的東西，之後持槍押伊的應該不
      是辛○○，正面與他接觸的，應該是丙○○，當天的少爺均被叫進辦公室，過
      一會，第二批進來的人叫伊等去清包廂，之前他們先進包廂內找東西，找完後
      就叫伊等進包廂，伊在包廂內發現牆上有洞，警訊筆錄伊有看過才簽名，伊在
    偵查庭指認室指認辛○○好像是帶頭的人，是因當天來的人，他年紀比較大，
      其他年紀比較小，伊直覺他是帶頭的人，帶頭的男子與持槍押伊之男子，並非
      同一人，伊無法確定案發時，辛○○有無在場，伊事後聽丙○○說，帶頭男子
      有持槍對丙○○，當天第二批人進來到第二批的人離開時，店裏沒有其他人再
      來等語（參見本院卷一七八、一八一、一七九、一八一、一八三、一八四、一
      八八調查筆錄）均相符合，並有證人庚○○、己○○庭繪之現場圖二幀（附於
      本院卷一九三頁），且經本院於九十一年三月二十五日會同檢察官、辯護人至
      現場履勘，就案發現場位置繪製現場圖，此有履勘筆錄一份、現場圖二份在卷
      可參（附於本院卷五一、五二、六十、六一頁），並有錄影帶一捲扣案可佐，
      依現場位置觀之，前述證人證述情節亦相符，足徵，案發當時，被告係與第二
      批四、五名較年輕之成年男子一同進入該酒店「酒神廳」，且其等人中，有人
      持一枝黑色手槍，在渠等進入後，該包廂內即傳出一聲「碰」的聲響，之後該
      第二批人出包廂後，其中至少有二人以上手持不知名之槍枝分頭喝令該酒店內
      之其他男服務生甚明。
（二）於九十年八月三十日案發傍晚，苗栗縣警察局頭份分局即據報而前往現場蒐證
      ，其過程業經證人即警員寅○○結證稱：案發後，伊接獲報案稱現場有人開槍
      ，伊至現後，有人稱是「酒神廳」包廂發生事情，伊即進入該廳內詳細找與槍
      擊案有關事證，在牆壁上找到彈孔，伊即將牆挖開，發現水泥牆有撞擊的痕跡
      ，研判有子彈撞擊，伊即在牆角下找到彈頭，在挖彈孔前均有將過程拍照，並
      以比例尺測量，過程中酒店負責人甲○○之妻子戊○○亦有在場，現場並未找
      到彈殼等語（參見本院卷五二、一一一、一一三頁），核與證人己○○結證：
      案發後，伊至「酒神廳」內打掃，在該包廂內牆上發現有洞，之後警察有來，
      警察走以後，該包廂內牆壁被挖開等語（參見本院卷一八一、一八六、一八七
      頁筆錄）相符，並有現場照片十五幀（附於偵卷一四三至一五０頁，原本附於
      本院卷五三至五九頁）、證人己○○當庭繪製之彈孔位置圖一紙（附於本院卷
      一九五頁）附卷可參，且經在場人戊○○在照片說明處簽名捺印，並經本院至
      現場勘驗屬實，雖證人戊○○迭經本院傳訊，無故未到庭，惟警員在案發後，
      確實至現場蒐證，且起獲彈頭一枚，應可認定。而將扣案彈頭送請鑑定結果，
      係已擊發口徑９ｍｍ制式銅包衣彈頭，因撞擊而變形，其長度１４ｍｍ、重量
      約為８ｇ，其上具六條右旋來復線；上開來復線上之陰線寬度均、陽線寬度亦
      均相等，且來復線之深度、旋轉方向、纏角等，均與制式槍枝槍管之來復線型
      態相雷同，故研判該彈頭為制式槍枝所擊發，此有內政部警察署刑事警察局九
      十一年刑鑑字第一一七一九號函附鑑驗報告、同年刑鑑字第九○○二二六八六
      號函附鑑驗報告、扣案彈頭照片四張在卷可稽（附於偵查影卷第二五一至二六
      ０頁，此亦經本院調借原卷查核無訛），並經鑑定人即鑑識組長郭守明於偵查
      時證述：伊負責槍、彈採證工作，有九年經驗，本案子彈彈頭右弦有六條來復
      線，材質係銅包衣彈頭，口徑應係９ｍｍ，確定為制式手槍所擊發，一般改造
      手槍之彈頭，技術上不容易製作成以銅包衣方式，而制式子彈亦無法以改造手
      槍擊發，因火藥量較大等語（參見偵卷第一六四頁筆錄）屬實。
（三）而被告、壬○○、甲○○三人曾於九十年八月二十三日一起賭博，而壬○○與
      甲○○因此有賭債糾葛，尚積欠甲○○二十五萬元，而壬○○因與被告一起賭
      博四、五小時，對被告有印像等情，迭經被害人壬○○指訴在卷；而被告亦自
      承：其之前因甲○○為開設位於苗栗縣頭份鎮○○里○○路三五一號酒神酒店
      ，曾貸予三十萬元，甲○○並開了一張三十萬元支票，案發當天甲○○打伊之
      手機0000000000連絡伊，並表示沒有現金軋上開三十萬元支票，要
      求伊晚點提示，並在談話中提及有一壬○○男子欠他錢，如果伊能幫他向壬○○協調還錢，則該張支票即能兌現，伊聞言，遂前往酒店商談債務問題等語（
      參見偵查影卷第一五三、一五四、二三三至二三五頁答辯狀、本院卷第二四九
      頁被告筆錄及本院卷第一二六頁辯護人當庭承認狀子所載，均係被告所供述等
      語之筆錄），並有其提出甲○○所交付之支票影本一紙（附於本院卷二二六頁
      ）及甲○○與被告於九十年八月三十日下午二時五十九分之通聯紀錄一份在卷
      可稽（附於偵查影卷第三六頁），則被告與甲○○、甲○○與壬○○間，確有
      債務糾葛無訛。參以前述證人庚○○、己○○均證述，第二批客人進來後，未
      做交談即直接朝「酒神廳」走去，並進入該廳裏，依本院至現場履勘結果，該
      酒店之「酒神廳」係位於店裏進門右邊第四包廂，此有前述現場圖在卷可參，
      被告係第二批進來客人之一，已如前述，則被告對於壬○○在「酒神廳」內一
      事，應係事前即已知悉，否則焉能越過該酒店櫃檯、第一、第二、第三、第五
      廳而直奔酒神廳！而被害人壬○○既迭次陳述想擺脫被告一情觀之，果如被告
      所辯，案發當時，伊係單純好心送壬○○就醫，壬○○理應感激被告，何需擺
      脫他！被告自承案發後即離家去桃園，並將手機換掉改用叩機等語（參見本院
      卷二四三頁），若其係單純好心幫人，何需避走他縣且改用叩機！其雖辯稱係
      因警察放風聲說其開槍云云，以目前人權保障等觀念業已深植民心，被告至地
      檢署尋求協助亦非難事，何需躲藏。另參以被告於九十年十二月二十六日在檢
      察官初次偵訊時是供稱：伊當天至酒店找甲○○，甲○○不在，伊即直接往酒
      店外走，突然見到壬○○身上有血跡，伊向前關切，他跟我說不要問那麼多，
      才好心帶他至溫醫院就醫云云（參見偵查影卷一五三、一五四頁筆錄）；之後
      於九十一年一月十七日檢察官偵訊時又改稱：伊有在包廂內親眼看到壬○○被
      數名不知名男子毆打，但未見到有人開槍，伊未參與毆打，也與那些人不認識
      ，之前未曾見過壬○○，亦未與其、甲○○賭博過云云（參見偵查影卷第一九
      四頁），又改稱有見到壬○○係在包廂內云云；嗣後於本院九十一年四月九日
      調查時供述：甲○○欠伊三十萬元，於九十年八月三十日當天，伊自己一人前
      往該酒店找甲○○，事先有和甲○○聯絡，找不到甲○○，在包廂外見壬○○
      跌倒在地，就要將壬○○送醫，在酒店內沒有聽到槍聲云云（參見本院卷一二
      九頁筆錄），其就遇見壬○○之狀況，已屬翻覆不一，由前述事證觀之，被告
      辯稱：案發當時係巧遇受傷之壬○○，並好心將其送醫云云，與事實不符，不
      足憑採。
（四）另證人即該酒店經理丙○○前於偵訊時曾證述：案發當日被告夥同其手下進入
      酒神廳要找第一批進去消費的客人（指壬○○）約十分鐘後，先聽到玻璃敲碎
      的聲音，接著有部分小姐跑出來，伊從櫃臺走到包廂看發生何事時，還未走到
      包廂，約走到第二、三包廂時，就聽到槍聲，此時酒神廳裡其他小姐全都跑出
      來，我還未及反應過來，呆站在原地，此時剛才持槍的人（指被告）出來要追
      逃跑的客人，見伊擋到他的路，即拿短槍抵住我的頭說「擋什麼路」（台語）
      ，叫伊到包廂旁蹲下，尚有一個拿類似長球桿包著的東西，是否長槍伊不確定
      ，被告復將丙○○、壬○○及其他酒店少爺趕入酒店辦公室。再命手下至包廂
      內找出彈殼。最後與其手下帶同壬○○離去，因被告於案發前曾帶同其人馬至
      酒神酒店消費，故認得被告等語（參見偵卷一八六至一八九頁筆錄）。並經本
      院於九十一年五月二十三日當庭播放偵訊錄音帶勘驗比對與偵訊筆錄內容大致
      相符，此有勘驗筆錄一份在卷可參（附於本院卷二三六至二四一頁筆錄）。則
      證人同宏國既係遭被告持槍抵住頭部，且證人之前即已見過被告，證人當無錯
      認之虞，況證人所述酒店之相關位置即伊當時欲前往酒神廳內察看所行進之路
      線及所見述之細節等情，均能詳細證述，且與本院前述至現場履勘及所製作之
      現場圖相關位置比對均吻合，因此證人在偵訊時所述之情節，不僅具任意性且
      與實情相符，應得採信。雖證人丙○○於警訊時指認被告是持長槍之人，與偵
      訊內容指稱被告是持短槍抵住伊頭部之人，證述內容不一乙節，惟因丙○○在
      警訊時，是以被告之口卡片指認，而在檢察官偵訊時，是在本署指認室當面指
      認被告，自應以當面指認較可採信，況證人丙○○自始均指認被告持槍、且非
      單獨一人進入店裏，偵訊中更明確指認被告拿短槍抵住證人頭說稱：「擋什麼
      路」（台語），並叫證人至包廂旁蹲下等情，則偵訊內容因較具體明確，而可
      援用。辯護人指摘證人丙○○先前證詞不可採信，需再予傳訊詰問等語，惟本
      院業於九十一年四月九日、同年月二十九日傳訊未到、再經拘提亦未獲，此有
      其傳票二份、拘票一份在卷可稽，雖辯護人一再聲請需傳訊其到庭詰問，惟本
      院已盡力調查，將不再傳訊該名證人，附此敘明。至於證人即陪同壬○○到酒
      店之人卯○○、癸○○雖均證稱：只有三人去酒店消費，喝到一半，渠等二人
      就到另一包廂談事情，沒有看到壬○○受傷，只聽到音樂聲沒聽到槍聲，離去
      時，建酒店無他人，渠等二人均未結帳及一同離去云云，惟證人二人所言，核
      與前述證人即酒店內服務生之證述內容不符，且本案槍擊案發生時，壬○○與
      其友人正在包廂內飲酒作樂一節，亦據證人乙○○、丑○○證述明確，被告二
      人所言，與事實不符，無法據為有利被告之認定。
綜上所述，被告辛○○確有夥同四、五名不詳姓名、年籍之較年輕成年男子，於前揭
時、地，持制式槍枝在場擊發無訛，其辯稱：當天僅其一人前往該酒店找甲○○，商
討債務問題，伊見到壬○○身上有傷血，遂好心帶他就醫云云，顯係卸責之詞，不足
憑採；選任辯護人為被告辯護稱：質疑警方在「酒神廳」內挖出之彈頭，是否確屬當
天開槍射所遺留，及本案並無槍枝扣案，究係玩具槍、改造手槍或制式手，無從判斷
，因本案有現場跡證及鑑定結果，辯護人所辯，並無證據以實其說；辯護人另辯稱：
本案或許有人持槍至店滋事，惟與被告無關，並無證據證明被告與該批不名人士有何
關係，而酒店特種營業場所，平常即易招惹是非，本案不能完全排除不良份子砸店滋
事之可能云云，亦屬憶測之詞，均無法資為被告有利之認定。本案事證明確，被告犯
行已經證明，應依法論科。
二、核被告所為係犯槍砲彈藥刀械管制條例第七條第四項未經許可持有手槍罪、同條
    例第十二條第四項之未經許可持有彈藥罪、第三百零二條之妨害自由罪，（其涉
    犯刑法第二百七十七條第一項之普通傷害罪部分，因業經告訴人壬○○於偵查中
    撤回告訴，參見偵卷一一七頁筆錄，而未據起訴）。被告就未經許可持有手槍、
    子彈罪、妨害自由罪與不詳姓名、年籍之成年男子四、五名間，有犯意聯絡及行
    為分擔，皆為共同正犯。其同時持有手槍、子彈及以共犯之一行為同時妨害壬○○、庚○○、己○○、綽號「小顏」者之行動自由，為想像競合犯，應從一重之
    之持有手槍罪及妨害自由罪論處。又共犯中有人持槍射擊，達到其等為威嚇被害
    人壬○○之目的，因刑法第三百零二條之妨害自由罪，原包括私禁及以其他非法
    方法剝奪人之行動自由而言，所謂非法方法，當包括強暴、脅迫等情事在內，縱
    被告所為，合於刑法第三百零五條恐嚇危害安全之情形，仍應視為剝奪行動自由
    之部分行為，最高法院二十九年台上字第三七五七號、七十四年台上字第三四０
    四號判例分別揭櫫此意旨，從而，本案被告等人雖有對被害人恫嚇等情節，並因
    而致被害人心生畏懼，致生危害於安全，惟此均在被告妨害自由行為繼續中，自
    屬包含於剝奪被害人行動自由之同一意念之中，不另論罪，公訴人認另涉犯刑法
    第三百零五條恐嚇罪，容有誤會。另公訴檢察官當庭以：本案被告係與姓名不詳
    成年男子四、五人間，早已持有之槍、彈而變更起訴檢察官認其等係以持有槍、
    彈為方法，而達到渠等妨害壬○○等人行動自由之目的，則該二罪間始有方法、
    結果之牽連關係，改認被告持有槍、彈與妨害自由間，係屬數罪併罰等語（參見
    本院卷二五０頁筆錄）。惟因本案制式槍枝並未扣案，無法查證被告是否早已持
    有上開槍、彈，嗣後再另行起意妨害自由，始持有上開槍、彈前往犯罪，則其持
    有槍、彈與其所犯妨害行動自由之罪間，尚難遽認係另行起意而屬不同之犯意，
    公訴檢察官認應係數罪併罰，容有誤會。本案既無法證明被告與不詳姓名之成年
    男子四、五人，究係何時，即以不明原因、方法收受本案槍、彈，而未經許可持
    有之，嗣後乃攜帶上開槍、彈出外為本案犯行，應認係其等為遂行妨害人行動自
    由，藉此恫嚇被害人壬○○早日清償債務及喝令該酒店內之其他男姓服務人員勿
    輕舉妄動，始持有槍、彈為本案犯行，應認被告持有槍、彈與嗣後之妨害行動自
    由間，有方法、目的之牽連關係，應從一重之無故持有手槍罪論處。惟審酌被告
    之素行、智識程度、犯罪之動機，其持有手槍、子彈，並持以行使，危害社會治
    安甚鉅，助長槍枝之泛濫，復一再否認犯行，態度不佳等一切情狀，量處如主文
    所示之刑，罰金刑部分，並諭知易服勞役之折算標準。
三、另本案可發射口徑九ｍｍ制式子彈之制式手槍一枝，雖未扣案，惟因係違禁物，
    且無證據證明業已滅失，應依刑法第三十八條第一項第一款規定沒收。至制式子
    彈一枚，業經被告於犯案時擊發，已失其違禁物性質，爰不為沒收之諭知，附此
    敘明。
四、又按人民身體之自由應予保障，憲法第八條設有明文，是限制人身自由之法律，
    其內容須符合憲法第二十三條所定要件，保安處分係對受處分人將來之危險性所
    為拘束其身體、自由之處置，以達教化與治療之目的，為刑法之補充制度。而槍
    砲彈藥刀械管制條例第十九條關於強制工作三年之規定，業已於九十年十一月十
    五日刪除，並由總統公告施行，依刑法第二條第二項、第三項依從新從輕原則之
    精神，本件被告雖持有右揭槍、彈，而犯上開條例第七條第四項、第十二條第四
    項之罪，固有可責，然本院審酌被告本件犯行之具體情節，及宣告保安處分業經
    刪除，爰不予宣告強制工作之保安處分。
據上論斷，應依刑事訴訟法第二百九十九條第一項前段，槍砲彈藥刀械管制條例第七
條第四項、第十二條第四項，刑法第二條第二項、第十一條前段、第二十八條、第三
百零二條第一項、第五十五條、第三十八條第一項第一款、第四十二條第二項，罰金
罰鍰提高標準條例第一條前段、第二條，現行法規所定貨幣單位折算新台幣條例第二
條，判決如主文。
本案經檢察官黃棋安到庭執行職務
中      華    民      國    九十一    年      六      月      六      日
                                  臺灣苗栗地方法院刑事第二庭
                                      法  官  黃  賢  婷
右正本證明與原本無異。
如不服本判決，應於判決送達後十日內向本院提出上訴狀( 應附繕本 )上訴於臺灣高
等法院臺中分院。
                                      書記官  陳  文  聰
中      華      民      國    九十一    年      六      月      六      日
附錄法條
槍砲彈藥刀械管制條例第七條
未經許可，製造、販賣或運輸火砲、肩射武器、機關槍、衝鋒槍、卡柄槍、自動步槍
、普通步槍、馬槍、手槍或各類砲彈、炸彈、爆裂物者，處死刑、無期徒刑或七年以
上有期徒刑，處徒刑者，併科新臺幣三千萬元以下罰金。
未經許可，轉讓、出租或出借前項所列槍砲、彈藥者，處無期徒刑或五年以上有期徒
刑，併科新臺幣一千萬元以下罰金。
意圖供自己或他人犯罪之用，而犯前二項之罪者，處死刑、無期徒刑，處徒刑者，併
科新臺幣五千萬元以下罰金。
未經許可，持有、寄藏或意圖販賣而陳列第一項所列槍砲、彈藥者，處五年以上有期
徒刑，併新臺幣一千萬元以下罰金。
第一項至第三項之未遂犯罰之。
